【裁判字號】    98,審交易,10
【裁判日期】    980327
【裁判案由】    公共危險等
【裁判全文】
臺灣新竹地方法院刑事判決            98年度審交易字第10號
公  訴  人  臺灣新竹地方法院檢察署檢察官
被      告  乙○○
上列被告因公共危險等案件，經檢察官提起公訴（97年度偵字第
6322號），本院依簡式審判程序判決如下：
    主  文
乙○○犯不能安全駕駛動力交通工具罪，累犯，處有期徒刑陸月
。又犯過失傷害罪，處有期徒刑月。應執行有期徒刑捌月。
    事實及理由
壹、構成犯罪事實：
    乙○○明知服用酒類或其他相類之物後，將使其駕駛車輛時
    之注意力減低、反應能力變慢，而危及其他用路人之行車往
    來安全，竟於民國97年8 月19日晚上某時許，在新竹市○○
    路的公司內飲酒後，明知已無法安全駕駛動力交通工具，仍
    於同日晚上9 時許，騎乘車牌號碼JU6-807 號重型機車，行
    駛於公路。俟於同日晚上9 時40分許，乙○○騎乘機車沿新
    竹市○○路由北往南方向行駛，本應注意車前狀況，並隨時
    採取必要之安全措施，以避免危險之發生，而依當時之天候
    晴、夜間有照明、路面乾燥、無缺陷、亦無障礙物之柏油路
    面，且視距良好等情，在客觀上亦無不能注意之情事，仍疏
    未注意，未保持安全距離貿然前駛，行經新竹市○○○路、
    牛埔路時，自後撞及前方由甲○○所騎乘、附載其子田國岑
    、沿新竹市○○路行駛之車牌號碼VKW-936 號輕型機車，造
    成甲○○因此受有身體多處擦傷、上肢挫傷等傷害。乙○○
    亦因此昏迷送醫，經送往國泰綜合醫院新竹分院，於同日晚
    上10時55分許經抽血檢測其酒精濃度為88mg/dL ，換算呼氣
    酒精濃度為每公升0.42毫克，始悉上情。
貳、程序方面：
    本件被告乙○○所犯不能安全駕駛動力交通工具、過失傷害
    等罪，非死刑、無期徒刑、最輕本刑為3 年以上有期徒刑之
    罪，或高等法院管轄第一審之案件，被告於本院準備程序進
    行中，就被訴事實為有罪之陳述，經本院認合於刑事訴訟法
    第273 條之1 第1 項之規定，裁定進行簡式審判程序，此合
    先敘明。
、認定犯罪事實所根據的證據及理由：
一、被告乙○○於警局詢問時之供述，及本院準備程序、簡式審
    判程序訊問時之自白。
二、證人即告訴人甲○○於警詢時及檢察官偵查中之指訴。
三、國泰綜合醫院檢驗科檢驗報告、刑法第185 條之3 案件測試
    觀察紀錄表、新竹市警察局舉發違反道路交通管理事件通知
    單、道路交通事故現場圖、調查報告表（一）（二）各1 份
    、現場照片6 幀在卷可查。
四、國泰綜合醫院所開具甲○○之診斷證明書1 份附卷可證。
肆、論罪科刑的理由：
一、查酒精檢測對於酒精濃度呼氣已達每公升0.25至0.50毫克時
    ，其臨床症狀為肌肉無法共濟協調，駕駛危險性升高，感覺
    機能異常；酒精濃度呼氣達每公升0.238 至0.476 毫克時，
    其症狀為興奮，或鎮靜，肌肉協調能力受損，反應遲鈍，應
    認已達不能安全駕駛之標準，有卷附之無酒精耐受性個體血
    中酒精濃度及臨床症狀的關係表、有關酒精在血液內的濃度
    及其對人的影響（引自駱宜安所著刑事鑑識學第392 頁）各
    1 紙足憑。被告騎乘機車肇事為警查獲時，經抽血檢測其酒
    精濃度為88mg/dL ，換算呼氣酒精濃度為每公升0.42毫克，
    有國泰綜合醫院檢驗科檢驗報告在卷可資佐證，參酌上述資
    料，以及被告確因飲酒後騎車撞擊前方機車，亦為被告所承
    認，是以被告因酒後致注意力減低、反應能力變慢，顯已具
    有不能安全駕駛動力交通工具之危險性，應認被告已達不能
    安全駕駛之標準。
二、論罪：
（一）被告乙○○所為，係犯刑法第185 條之3 服用酒類不能安
      全駕駛動力交通工具而駕駛罪、刑法第284 條第1 項前段
      之過失傷害罪。
（二）數罪併罰：被告所犯上開2 罪，犯意各別、行為互殊，罪
      名亦不相同，應予以分別論罪，合併處罰之。
（三）刑罰加重事由（道路交通管理處罰條例）：按汽車駕駛人
      ，無駕駛執照駕車、酒醉駕車，因而致人受傷，依法應負
      刑事責任者，加重其刑至2 分之1 ，道路交通管理處罰條
      例第86條第1 項定有明文。被告無駕駛執照駕車、酒醉駕
      車，業據被告供明在卷，亦有上開國泰綜合醫院檢驗科檢
      驗報告1 紙附卷可查，是其因而致甲○○受傷，係依法應
      負過失傷害刑事責任者，是就過失傷害罪部分，即應予加
      重其刑至2 分之1 。
（四）累犯：被告乙○○前曾於95年5 月間，因竊盜案件，經本
      院於95年6 月23日，以95年度竹簡字第562 號判決，判處
      有期徒刑6 月，嗣於95年7 月20日確定，復因減刑條例經
      減為有期徒刑3 月確定，於95年10月30日入監執行，並於
      97年1 月16日（96年1 月9 日至96年12月24日執行觀察勒
      戒、強制戒治）縮刑期滿執行完畢等情，有臺灣高等法院
      被告前案紀錄表及刑案資料查註紀錄表各1 份為證，其於
      5 年以內故意再犯本件有期徒刑以上之不能安全駕駛動力
      交通工具罪，為累犯，應依刑法第47條第1 項規定，加重
      其刑。至於過失傷害罪部分，因係過失犯而非故意犯，自
      不構成累犯，附此敘明。
三、科刑：審酌被告於服用酒類不能安全駕駛動力交通工具之情
    形下，竟駕駛動力交通工具，無視法規禁令及其他道路使用
    人之安危；又違反道路交通安全規則，未注意車前狀況之過
    失程度，及被害人所受之傷勢、犯罪所生之危害，犯罪後雖
    坦承犯行，然未能與被害人達成民事和解，及犯罪後態度等
    一切情狀，分別就所犯上開2 罪各量處如主文所示之刑，並
    定其應執行之刑，以示懲儆。
伍、適用法律依據：
一、程序法方面：依刑事訴訟法第273 條之1 第1 項、第299 條
    第1 項前段。
二、實體法方面：道路交通管理處罰條例第86條第1 項，刑法第
    185 條之3 、第284 條第1 項前段、第47條第1 項、第51條
    第5 款，刑法施行法第1 條之1 第1 項、第2 項前段，判決
    如主文。
本案經檢察官郭進昌到庭執行職務。
中    華    民    國    98    年    3     月    27    日
                  刑事第九庭法  官  馮俊郎
以上正本證明與原本無異。
如不服本判決，應於判決送達後10日內向本院提出上訴書狀。上
訴書狀應敘述具體理由，未敘述上訴理由者，應於上訴期間屆滿
後20日內補提理由書狀於本院（均須按他造當事人之人數附繕本
）「切勿逕送上級法院」。
                            書記官  蕭汝芳
中    華    民    國    98    年    3     月    27    日
附錄本案論罪科刑實體法條全文：
＊刑法第185 條之3 ：
服用毒品、麻醉藥品、酒類或其他相類之物，不能安全駕駛動力
交通工具而駕駛者，處1 年以下有期徒刑、拘役或科或併科15萬
元以下罰金。
＊刑法第284 條第1 項：
因過失傷害人者，處6 月以下有期徒刑、拘役或500 元以下罰金
。致重傷者，處1 年以下有期徒刑、拘役或500 元以下罰金。（
罰金之貨幣單位改為新臺幣，並提高為30倍）


司法院資訊處製作；財團法人民間司法改革基金會備份。
